最高法院刑事裁定　　　　　　　　　　 111年度台抗字第76號
抗　告　人　梁修儒



上列抗告人因違反毒品危害防制條例等罪定應執行刑案件，不服
臺灣高等法院中華民國110 年11月30日駁回其抗告之裁定（110
年度聲字第4385號），提起抗告，本院裁定如下：
    主  文
抗告駁回。
    理  由
一、按原審法院認為抗告不合法律上之程式或法律上不應准許，
    或其抗告權已經喪失者，應以裁定駁回之，刑事訴訟法第40
    8 條第1 項前段定有明文。又抗告係當事人或受裁定人不服
    尚未確定之裁定，請求撤銷或變更之救濟程序。就前經抗告
    駁回確定之案件，重複提起抗告，自為法律上不應准許，應
    以裁定駁回。
二、本件原裁定略以：抗告人梁修儒於民國110 年11月12日經法
    務部矯正署臺北監獄提出之書狀固記載「聲明異議狀」，然
    其聲明異議狀內容，係對於原審法院102 年7 月31日102 年
    度聲字第2440號裁定（下稱系爭裁定）聲明不服。抗告人以
    其所犯如原審法院系爭裁定附表編號1 至23所示之各罪，其
    中編號1 至21所示之罪，本為同一判決，卻經系爭裁定定應
    執行有期徒刑30年，顯然重複評價，違反不利益禁止原則，
    應更定執行刑為17年以下，爰聲請撤銷上開違反限制加重原
    則之系爭裁定，重新更裁等語。惟抗告人前不服系爭裁定，
    業提起抗告，嗣經最高法院102 年8 月29日102 年度台抗字
    第761 號裁定駁回其抗告確定。抗告人復就前經抗告駁回確
    定之案件，重複提起抗告，自為法律上不應准許，應予裁定
    駁回等語。
三、抗告意旨略以：抗告人所犯系爭裁定附表（下稱裁定附表）
    編號1 至21之各罪，前經原審法院以97年度上訴字第5964號
    判決合併定應執行刑有期徒刑17年，嗣經最高法院以99年度
    台上字第744 號判決撤銷上開裁定附表編號8 至21之罪，又
    經原審法院以99年度上更一字第81號刑事判決將撤銷改判所
    處之刑，定應執行有期徒刑17年。抗告人因上訴致先後分別
    更定應執行有期徒刑刑16年及17年。數罪併罰定應執行刑，
    本應考量禁止重複累加，以及就有利及不利之情形一律注意
    。然檢察官於聲請定應執行刑時，本應為抗告人爭取責罰相
    當之刑期，並附具意見書供法院審酌，因檢察官指揮處置失
    當，致使抗告人蒙受不利益之裁定。原裁定已知悉檢察官令
    抗告人蒙受不利益之裁定，自應適切調查，卻將其聲明異議
    自行改為提起抗告，並以抗告人逾抗告期間予以駁回，有應
    予調查而未予調查及理由矛盾之違誤云云。
四、經查，抗告人於110 年11月12日提出之聲明異議狀，雖敘及
    刑事訴訟法第484 條（見原審卷第7 頁），但主要內容係就
    系爭裁定聲明不服，主張系爭裁定違反限制加重原則，致抗
    告人遭受不利益等語（見原審卷第7 至11頁），原審依抗告
    程序處理，尚無不合。又抗告人前既對於系爭裁定提起抗告
    ，經本院102 年度台抗字第761 號裁定駁回其抗告確定。原
    裁定以抗告人復就前經抗告駁回確定之案件，重複提起抗告
    ，為法律所不應准許而予以駁回，於法無違。至於抗告人倘
    認系爭裁定違背法令，應循聲請提起非常上訴程序以資救濟
    ，而非提起抗告或聲明異議程序所得審究、處理。抗告意旨
    仍以自己說詞，重複爭執，其抗告為無理由，應予駁回。
據上論結，應依刑事訴訟法第412 條，裁定如主文。
中    華    民    國   111    年    1     月    6     日
                  刑事第七庭審判長法  官  李  錦  樑  
                                  法  官  蔡  彩  貞  
                                  法  官  林  孟  宜  
                                  法  官  錢  建  榮  
                                  法  官  吳  淑  惠  
本件正本證明與原本無異
                                  書記官
中    華    民    國   111    年    1     月    13    日